臺灣桃園地方法院刑事判決　　　　　　　　　　　　　九十三年度訴字第三二號
　　公　訴　人　臺灣桃園地方法院檢察署檢察官
　　被　　　告　甲○○　男　四.
　　指定辯護人　本院公設辯護人　丁○○
右列被告因毒品危害防制條例案件，經檢察官提起公訴（九十三年度偵字第二四六三
號）暨移送併辦（臺灣高雄地方法院檢察署九十三年度偵字第八一五○號），本院判
決如左：
    主  文
甲○○共同運輸第一級毒品，處無期徒刑，褫奪公權終身。扣案如附表所示之第一級
毒品海洛因均沒收銷燬之；毒品包裝袋（保險套）合計貳拾參只均沒收。
    事  實
一、甲○○與丙○○（本院九十三年度訴字第三○二號審理中）係連襟關係。丙○○
    為立國託運行負責人，因所經營之託運行遭倒債新臺幣三百餘萬元，故雖明知海
    洛因係毒品危害防制條例第二條第二項第一款所列第一級毒品，並經行政院公告
    為甲類第四款之管制進出口物品，不得運輸，亦不得私運進口，然為了取得財源
    以維持開銷，竟萌生自泰國地區私行運輸及走私第一級毒品海洛因進口臺灣地區
    之意，遂於民國九十三年一月十四日之前二、三日，邀集甲○○、丙○○所僱用
    之聯結車司機李文賢（另案經本院以九十三年度訴字第四五一號判處無期徒刑）
    、李文賢之同居女友乙○○（另案由本院以九十三年度訴字第三○四號審理中）
    、友人蔡麗鳳（另案由本院九十三年度訴字第二七○號判處無期徒刑）等人前往
    泰國旅遊，由丙○○先行支付旅費，並告知甲○○、李文賢、乙○○、蔡麗鳳自
    泰國私行運輸及走私海洛因進口至臺灣地區之事，且言明事成後，扣除開銷及成
    本，所得利潤均分，渠等均因財務困窘而應允之，丙○○、李文賢、乙○○、甲○○及蔡麗鳳等五人即共同基於運輸海洛因及私運管制物品進口之犯意聯絡，於
    九十三年一月十四日上午九時三十分許，共同搭乘中華航空ＣＩ六九三號班機前
    往泰國曼谷，抵達泰國曼谷後先在當地遊玩，至同年月十八日，丙○○等五人再
    搭乘泰國境內班機至泰、緬邊界之清萊，並在該地某飯店投宿，翌日即十九日上
    午十時許，具有共同運輸海洛因及私運管制物品進口犯意聯絡之年籍不詳泰國籍
    成年男子聯絡上丙○○後，即攜帶以保險套包裝好之海洛因至該飯店，丙○○與
    該年籍不詳之泰國籍成年男子向甲○○、乙○○、李文賢及蔡麗鳳等人指示，以
    將保險套包裝好之海洛因，塞入自己肛門內之夾帶方式運輸進入我國境內，甲○○等五人在將裝有海洛因之保險套各自塞入肛門內後（各自塞入數量詳如附表所
    示），於當日中午搭乘泰國境內班機返回曼谷，再轉乘中華航空ＣＩ六九六號班
    機，於當日夜間十時許返抵臺灣地區桃園中正國際機場，而共同將海洛因私運輸
    入我國境內得逞；法務部調查局桃園縣調查站及內政部警政署高雄港務警察局掌
    握情資，得知甲○○等五人可能攜帶毒品入境，而向臺灣桃園地方法院檢察署檢
    察官聲請取得鑑定許可書，於甲○○等五人入境後，帶往桃園敏盛醫院大園分院
    作Ｘ光檢查與診斷，發現甲○○等五人下腸道有異物，經施以灌腸或瀉藥口服後
    ，各自排出以保險套包裝之海洛因（數量及時間詳如附表所示），始悉上情。
二、案經法務部調查局桃園縣調查站移請臺灣桃園地方法院檢察署檢察官偵查起訴及
    內政部警政署高雄港務警察局報請臺灣高雄地方法院檢察署檢察官移送併辦。
    理  由
一、訊據被告甲○○於本院審理中固坦承有與共犯丙○○等人共同前往泰國，並於肛
    門中裝入六顆保險套球回到我國境內等情，惟矢口否認有何運輸第一級毒品海洛
    因之犯行，並辯稱丙○○當時只說要不要免費去泰國玩還有錢可賺，但是並不知
    道肛門內要塞海洛因，最後一天在泰國有一個泰國人拿東西給伊裝到肛門，並說
    如果不裝就不能回臺灣云云。經查，被告與共犯丙○○等人共同於九十三年一月
    十四日出境至泰國，並於同年月十九日自泰國返國，有旅客入出境紀錄查詢單二
    紙可稽（偵卷第九、十頁），而被告與共犯丙○○等五人入境後經法務部調查局
    桃園縣調查站帶往桃園敏盛醫院大園分院作Ｘ光檢查及診斷，發現下腸道有異物
    ，經施以灌腸或瀉藥後，均解出如附表所示數量之保險套球，其中之不明粉末經
    臺灣桃園地方法院檢察署鑑定許可書、桃園敏盛綜合醫院大園分院診斷證明書及
    法務部調科壹字第○八○○○七三三七號、第000000000號、第000
    000000號、第000000000號、000000000號鑑定通知書
    等件在卷足憑（偵卷第二九頁、調閱之本院九十三年度訴字第四五一號李文賢本
    院卷第二四頁、三四頁、三八頁、調閱之李文賢偵卷第四四頁），可認被告與共
    犯丙○○等五人確實有前往泰國並攜帶第一級毒品海洛因入境始為警查獲。至被
    告辯稱並不知肛門內塞的是海洛因，且係由泰國人脅迫始裝入體內一節，然查，
    共犯丙○○於本案審理中多次傳拘未到，惟共犯丙○○前於法務部調查局桃園縣
    調查站詢問時已供承：大約在九十三年一月十四日之前二、三日，即陸續向甲○○、李文賢、蔡麗鳳與乙○○等，邀約他們到泰國，利用肛門夾藏海洛因毒品入
    境，僅言明返台後，貨主支付價款，扣除開銷及毒品成本後，再將所得利潤均分
    ，他們均同意後，伊等即於九十三年一月十四日上午九時三十分搭乘中華航空班
    機自中正機場出境前往泰國曼谷等語（調閱之丙○○偵卷第四頁），及其於偵查
    中供稱：伊一開始要出國時就講明帶回後就均分．．．伊有告訴他們若有帶回來
    ，利潤大家均分，有帶就有錢，沒帶就沒錢，所以每個人帶的都不一樣等語（調
    閱之丙○○偵卷第二四頁），參之共犯李文賢於本院九十三年度訴字第四五一號
    審理中供述：丙○○於出境前二天告訴伊說這一次去泰國是要帶毒品回來，甲○○最遲也是在泰國的時候就知道要去帶毒品，而此次之機票及食宿費用都是丙○○出的，到泰國後第一天是三個男的住一間、二個女的住一間，第二天以後是伊
    與乙○○、甲○○住一間、丙○○、蔡麗鳳住一間，十九日上午丙○○把包裝好
    的毒品拿出來時，已改變成男的一間房間、女的一間房間，所以甲○○跟伊經過
    丙○○的告知每個人要裝五顆等語（調閱之本院九十三年度訴字第四五一號卷第
    十二至十五頁），共犯丙○○既已於出國前告知被告要攜回毒品再分得利益，被
    告於泰國期間又與其他人同住，而共犯丙○○邀約李文賢、乙○○、蔡麗鳳及被
    告等五人前往泰國，所需機票及食宿費用概由共犯丙○○支付，到了泰國即能取
    得扣案毒品，且每個人體內能塞入之保險套數量有限，事前必需按照欲攜回之海
    洛因數量來計算欲參與犯罪計畫之人數，顯見共同被告丙○○於事前已經有所安
    排、計畫並徵得被告、李文賢、乙○○、蔡麗鳳等人之同意始得成行，況且，渠
    等是以塞入個人肛門內此極為隱蔽方式夾帶，並有利可圖，而被告等五人所前往
    之地區為一般社會經驗可知係海洛因盛行之地區，被告對於所攜帶之物為海洛因
    實難諉為不知；共犯乙○○雖於本院審理中証稱：伊夾藏毒品時只有蔡麗鳳在場
    ，被告並無在場，也無與同行之其他人討論過此事，李文賢說把保險套的東西帶
    回去就有錢拿時，被告也不在場等語（本院九十三年六月十三日審判筆錄第八頁
    ），惟去泰國同行之人尚有共犯丙○○、李文賢、蔡麗鳳等人，共犯乙○○所見
    尚非事件全貌，自難以共犯乙○○所言遽為被告有利之認定。至被告辯稱遭泰國
    人脅迫塞入肛門一節，共犯丙○○、李文賢於警詢、偵查或本院另案審理中之供
    述及乙○○於本院九十三年六月十一日審理中之証述均未提及將海洛因置入肛門
    時有何遭泰國人脅迫一節，被告前揭所辯，核屬事後卸責之詞，難以憑採。綜右
    事證，被告右揭共同運輸第一級毒品、私運管制物品進口等犯行明確，應依法論
    科。
二、按海洛因屬於毒品危害防制條例第二條第二項所列之第一級毒品，且經行政院公
    告為「甲類第四款之管制進出口物品」。被告甲○○右揭未經許可，擅自將行政
    院公告管制之第一級毒品海洛因自國外私運進入我國國境，係犯毒品危害防制條
    例第四條第一項之運輸第一級毒品罪及懲治走私條例第二條第一項之私運管制物
    品進口罪。被告非法持有第一級毒品海洛因之低度行為為運輸毒品之高度行為所
    吸收，不另論罪。本件係共犯丙○○出面邀約被告、共犯李文賢、乙○○、蔡麗
    鳳等人走私毒品海洛因入境，並且在泰國地區即有該名泰國男子前往交付毒品，
    已如前述，可見被告與共犯丙○○、李文賢、乙○○、蔡麗鳳及該泰國籍男子間
    ，有直接或間接之犯意聯絡及行為分擔，為共同正犯，起訴書犯罪事實僅認被告
    與共犯丙○○間有共同正犯關係，自有未合，附此敘明。被告所犯前開二罪名，
    乃以一行為而同時觸犯之，為想像競合犯，應依刑法第五十五條規定，從一較重
    之運輸第一級毒品罪處斷。臺灣高雄地方法院檢察署檢察官移送併辦部分（該署
    九十三年度偵字第八一五○號），乃係與法務部調查局桃園縣調查站共同組成專
    案小組之內政部警政署高雄港務警察局另行移送至臺灣高雄地方法院檢察署之相
    同案件，核與前揭論罪科刑部分，為相同之犯罪事實，屬單純一罪，本院自應併
    與審理。爰審酌被告前此僅有賭博犯行判處罰金刑，且其是受邀參與，並非首謀
    ，走私所運輸之毒品復在流入市面前即時查獲，惟犯後僅坦承部分犯行等一切情
    狀，量處如主文所示之刑，併依刑法第三十七條第一項之規定，宣告褫奪公權終
    身。至公設辯護人雖以被告經濟情況不佳及所夾帶毒品數量不大請求為被告酌減
    刑度，然本院審酌毒品戕害國民健康至鉅，製造、運輸、販賣等行為情節尤重，
    更應被非難，且桃園中正國際機場內於入、出境處均有懸掛此禁令，被告實難委
    為不知，而本件共同參與運輸入境之數量，單以純質淨重計算，即達四八一點九
    六公克，數量頗鉅，對社會可能造成危害甚大，其明知此為法所嚴禁，僅因經濟
    困窘己身之私即參與，依一般國民社會感情，難認其犯本件之罪可堪憫恕，本院
    衡酌上情，科以所犯本件最低度刑即無期徒刑，亦無情輕法重之情，難認有刑法
    第五十九條酌減刑度之適用。附表所示第一級毒品海洛因，既為被告與共犯丙○○、李文賢、乙○○及蔡麗鳳共同運輸之第一級毒品，均應依毒品危害條例第十
    八條第一項前段之規定，諭知沒收銷燬，至於包裝該海洛因之保險套，為供渠等
    共犯本件運輸毒品所用之物，應併依毒品危害防制條例第十九條第一項之規定宣
    告沒收之。
據上論斷，應依刑事訴訟法第二百九十九條第一項前段，毒品危害防制條例第四條第
一項、第十八條第一項前段、第十九條第一項，懲治走私條例第二項第一項、第十一
條，刑法第十一條、第二十八條、第五十五條、第三十七條第一項，判決如主文。
本案經檢察官洪景明到庭執行職務。
中　　　華　　　民　　　國　　　九十三　　　年　　八　　月　　 十三 　　日
                                 臺灣桃園地方法院刑事第四庭
                                     審判長法　官　　陳世宗
                                           法  官    尹  良
                                           法  官    蘇昭蓉
右正本證明與原本無異。
如不服本判決，應於送達後十日內，向本院提出上訴狀。
                                           書記官　　韓若玉
中　　　華　　　民　　　國　　　九十三　　　年　　八　　月　　十三　　日
附錄論罪科刑法條：
毒品危害防制條例第四條第一項
製造、運輸、販賣第一級毒品者，處死刑或無期徒刑；處無期徒刑者，得
併科新臺幣一千萬元以下罰金。
懲治走私條例第二條第一項
私運管制物品進口、出口逾公告數額者，處七年以下有期徒刑，得併科新
臺幣三百萬元以下罰金。
附表
┌──┬─────┬─────────┬────────┬───────┐
│編號│姓名      │塞入肛門海洛因之顆│包裝袋之數量及重│海洛因排出之時│
│    │          │粒及數量          │量              │間            │
├──┼─────┼─────────┼────────┼───────┤
│一  │丙○○    │三顆，合計淨重七四│三只，合計四點五│九十三年一月二│
│    │          │點六四公克，純度百│六公克。        │十日下午五時三│
│    │          │分之八五點六八，純│                │十分許。      │
│    │          │質淨重六三點九五公│                │              │
│    │          │克。              │                │              │
├──┼─────┼─────────┼────────┼───────┤
│二  │李文賢    │五顆，合計淨重一二│五只，合計四點五│九十三年一月二│
│    │          │二點五公克，純度百│六公克。        │十日上午十時五│
│    │          │分之八五點六八，純│                │時分許。      │
│    │          │質淨重一零四點九六│                │              │
│    │          │公克。            │                │              │
├──┼─────┼─────────┼────────┼───────┤
│三  │乙○○    │四顆，合計淨重九九│四只，合計四點零│九十三年一月二│
│    │          │點零三公克，純度百│四公克。        │十日凌晨一時四│
│    │          │分之八五點六八，純│                │時分許。      │
│    │          │質淨重八四點八五公│                │              │
│    │          │克。              │                │              │
├──┼─────┼─────────┼────────┼───────┤
│四  │甲○○    │六顆，合計淨重一四│六只，合計四點五│九十三年一月二│
│    │          │四點二四公克，純度│七公克。        │十日凌晨零時十│
│    │          │百分之八五點六八，│                │五分許。      │
│    │          │純質淨重一二三點五│                │              │
│    │          │八公克。          │                │              │
├──┼─────┼─────────┼────────┼───────┤
│五  │蔡麗鳳    │五顆，合計淨重一二│五只，合計四點五│九十三年一月二│
│    │          │二點一一公克，純度│八公克。        │十日凌晨三時三│
│    │          │百分之八五點六八，│                │十分許。      │
│    │          │純質淨重一零四點六│                │              │
│    │          │二公克。          │                │              │
└──┴─────┴─────────┴────────┴───────┘
